【裁判字號】    89,上易,1167
【裁判日期】    890816
【裁判案由】    竊盜
【裁判全文】
臺灣高等法院高雄分院刑事判決                  八十九年度上易字第一一六七號
    上  訴  人  乙○○
    即  被  告
右上訴人因竊盜案件，不服臺灣高雄地方法院八十九年度易字第一六一五號中華民國
八十九年六月十六日第一審判決（起訴案號：臺灣高雄地方法院檢察署八十九年度偵
字第四七０二號），提起上訴，本院判決如左：
      主  文
上訴駁回。
      事  實
一、乙○○前於民國七十二年間因竊盜罪，經臺灣高等法院臺南分院判處有期徒刑十
    月，於七十三年六月二十八日執行完畢；於七十九年間，復因竊盜案件經臺灣高
    雄地方法院判處有期徒刑一年，嗣於八十年間經減刑為有期徒刑六月，而於八十
    年一月一日執行完畢；復於八十一年五月二十二日、八十三年九月五日、八十四
    年九月十二日，因竊盜罪而各經判處有期徒刑六月、八月、十月，而分別於八十
    一年八月二十三日、八十四年一月二十八日、八十五年六月二十八日（此次係因
    縮刑期滿）執行完畢；最後一次係於八十六年間，又因竊盜罪，經臺灣高雄地方
    法院判處有期徒刑八月，於八十七年五月二十九日執行完畢。
二、乙○○有前開多次竊盜前科，仍不知悔改，於八十九年二月二十一日晚間，至高
    雄市○○區○○路一四七號前參加總統候選人之造勢晚會，乘現場人多擁擠之時
    ，竟意圖為自己不法之所有，於當日下午六時許，趁甲○○不注意之際，自其褲
    前口袋內竊取甲○○所有之皮包一只（其內有新臺幣（下同）一千六百元及甲○
    ○所有之身分證、行照、郵局金融卡、建保卡等物），乙○○於甫行竊得手之際
    ，即為當場目擊之蔡耀庭發覺而報警查獲，旋於警局內，由警方自乙○○身上起
    出前開甲○○所有之皮包一只（其內有一千六百元、甲○○所有之身分證、行照
    、郵局金融卡、建保卡等物，甲○○業已領回）。
三、案經高雄市政府警察局苓雅分局報請臺灣高雄地方法院檢察署檢察官偵查起訴。
      理  由
一、右揭事實，業據被告於警訊、偵查、原審暨本院審理中均坦承不諱，核與被害人
    甲○○所指述：在八十九年二月二十一日晚間，我到高雄市○○區○○路一四七
    號前參加陳水扁總統候選人之造勢晚會，現場人很多，我是回家後經警方通知，
    才發現我的皮包不見了。該皮包內放有現金一千六百元及我的身分證、行照、郵
    局金融卡、建保卡等物之失竊情節相符，亦與目擊證人蔡耀庭所證稱：其當場發
    現被告扒竊之情節相符，此外復有贓物認領保管收據一紙在卷可稽。是被告之前
    開任意性自白核與事實相符，事證明確，被告犯行堪以認定。
二、核被告所為，係犯刑法第三百二十條第一項之普通竊盜罪。公訴意旨雖認被告所
    為係犯竊盜未遂罪嫌等語，惟按竊盜罪之行為態樣，係以將他人之物移入自己實
    力支配之下，其竊盜行為即屬完成（最高法院四十九年度台上字第九三九號判例
    意旨參照）。經查被告所辯係供稱：我竊得甲○○之皮包後已拿在我手上，但當
    場被別人（指證人蔡耀庭）看到，被移送警局後，才從我身上取出皮包等情（見
    原審卷第二十八頁），且目擊證人蔡耀庭亦證稱：被告被我抓到時，他皮包拿在
    手上等情（見原審卷第二十頁背面），顯然被告當時業已將甲○○之皮包移入自
    己之實力支配下，其竊盜犯行應已屬既遂，故公訴人前開意旨容有誤會，附此敘
    明。又被告乙○○前於七十二年間因竊盜罪，經臺灣高等法院臺南分院判處有期
    徒刑十月，於七十三年六月二十八日執行完畢；於七十九年間，復因竊盜案件經
    臺灣高雄地方法院判處有期徒刑一年，嗣於八十年間經減刑為有期徒刑六月，而
    於八十年一月一日執行完畢；復於八十一年五月二十二日、八十三年九月五日、
    八十四年九月十二日，因竊盜罪而各經判處有期徒刑六月、八月、十月，而分別
    於八十一年八月二十三日、八十四年一月二十八日、八十五年六月二十八日（此
    次係因縮刑期滿）執行完畢；最後一次係於八十六年間，又因竊盜罪，經臺灣高
    雄地方法院判處有期徒刑八月，於八十七年五月二十九日執行完畢，有臺灣高雄
    地方法院檢察署刑案資料查註紀錄表、原審法院被告院內索引卡紀錄表及臺灣高
    等法院被告全國前案紀錄表各一紙在卷可憑，被告於有期徒刑執行完畢後，五年
    內再犯本件有期徒刑以上之罪，為累犯，應依刑法第四十七條規定加重其刑。
三、原審引用刑法第三百二十條第一項、第四十七條、罰金罰鍰提高標準條例第一條
    前段之規定，並審酌被告於犯罪後雖即坦承所有犯行，其犯後態度可謂良好，但
    其經多次竊盜罪科刑後卻仍不知悔改而一再犯案，且其身為榮民，每月已可由政
    府獲得補助金一萬二千元等情，業據其於原審審理時供述明確（見原審卷第二十
    八頁），衣食應已無匱乏，竟仍嫌不足而貪圖個人私利與本案之犯罪動機，及其
    犯罪手段、因本案犯罪所得財產利益非鉅、所生危害尚非重大等一切情狀，量處
    有期徒刑一年四月。原判決之認事用法均無違誤，量刑亦甚允當。上訴人即被告
    提起上訴，指摘原判決不當，為無理由，應予駁回。
據上論結，應依刑事訴訟法第三百六十八條，判決如主文。
本案經檢察官張其主到庭執行職務。
中    華    民    國     八十九     年       八       月      十六      日
                              臺灣高等法院高雄分院刑事第五庭
                                  審判長法官  吳水木
                                        法官  洪慶鐘
                                        法官  陳朱貴
右正本證明與原本無異。
不得上訴。
                                      書記官  呂素珍
中    華    民    國     八十九     年       八       月      十八      日
附錄本判決論罪之法條：
刑法第三百二十條第一項：
意圖為自己或第三人不法之所有，而竊取他人之動產者，為竊盜罪，處五年以下有期
徒刑、拘役或五百元以下罰金。
                                                                        Ｋ


司法院資訊處製作；財團法人民間司法改革基金會備份。
